【裁判字號】    98,訴,141
【裁判日期】    980731
【裁判案由】    毒品危害防制條例
【裁判全文】
臺灣士林地方法院刑事判決               98年度訴字第141號
公  訴  人  臺灣士林地方法院檢察署檢察官
被      告  甲○○
扶助律師    商桓朧律師
上列被告因毒品危害防制條例案件，經檢察官提起公訴（98年度
偵字第1960號、第3421號、第3877號、第5245號），本院判決如
下：
    主  文
甲○○犯如附表罪名欄所示之罪，各處如附表宣告刑欄所示之主
刑及從刑。應執行有期徒刑捌年陸月，扣案之第二級毒品MDMA拾
壹顆（驗餘總淨重為貳點捌柒玖公克）沒收銷燬之；扣案第三級
毒品愷他命（驗餘總淨重為參拾點玖陸柒伍公克）併同難以析離
之分裝袋拾陸只、用以販賣愷他命所用之小型分裝袋貳佰陸拾壹
只、大型分裝袋壹佰貳拾玖只、電子磅秤貳台、分裝愷他命之杓
貳支、分裝板貳塊、未扣案之門號0000000000號壹支（含SIM 卡
）、販賣毒品所得共計新臺幣肆萬零伍佰元，均沒收之；其中未
扣案行動電話壹支，如全部或一部不能沒收時，追徵其價額或以
其財產抵償之；未扣案之販賣毒品所得如全部或一部不能沒收時
，以其財產抵償之。
甲○○被訴於97年12月9 日販賣第二級、第三級毒品予蘇民哲部
分，無罪。
    事  實
一、甲○○明知MDMA（俗稱搖頭丸）及愷他命（俗稱K 他命）分
    別係政府依據毒品危害防制條例所公告列管之第二級、第三
    級毒品，不得販賣，竟基於意圖營利販賣第二級毒品MDMA、
    第三級毒品愷他命之犯意，自民國97年6 月間起，分別在臺
    北縣板橋巿及基隆巿等處，向綽號「滷蛋」、「阿文」等年
    籍不詳成年男子，以MDMA每顆、愷他命每公克價格新臺幣（
    下同）350 元至400 元不等之價格購入，以附表所示門號之
    行動電話互為聯繫購（販）毒之工具，於附表所示時、地，
    以附表所示之價格，販賣如附表所示之第二級毒品MDMA、第
    三級毒品愷他命予附表所示之人既遂。
二、嗣因警據報對甲○○持用之上開行動電話門號實施通訊監察
    ，而循線查知上情，復經警於98年1 月20日9 時40分許持搜
    索票至甲○○位於臺北縣板橋市○○路○ 段245 巷20號8 樓
    執行搜索，扣得第二級毒品暗橘色底不規則鵝黃色點之MDMA
    8 顆（淨重2.066 公克，驗餘淨重2.064 公克）、磚紅色MD
    MA1 顆（淨重0.311 公克，驗餘淨重0.309 公克）、第三級
    毒品愷他命6 包（毛重22.44 公克、淨重20.32 公克，驗餘
    淨重20.3195 公克）、用以分裝所販愷他命之小型分裝袋26
    1 個、大型分裝袋129 個、供販賣毒品秤重之電子磅秤2 台
    、供分裝毒品愷他命用之分裝杓2 支、分裝板2 塊；嗣經警
    於98年1 月20日8 時許持搜索票至郭高聰、鄭如純位於臺北
    縣土城市○○路108 巷2 弄5 樓同居處所執行搜索，扣得郭
    高聰持有之由甲○○販出之第二級毒品暗橘色底不規則鵝黃
    色點之MDMA一顆（淨重0.255 公克，驗餘淨重0.2535公克）
    、橘色底不規則鵝黃色點之MDMA一顆（淨重0.254 公克，驗
    餘淨重0.2525公克）、第三級毒品愷他命1 包（毛重0.599
    公克、淨重0.349 公克，驗餘淨重0.3485公克）；同日11時
    許警方經呂志揚同意搜索其位於臺北縣三重市○○路○ 段8
    號2 樓住處，扣得呂志揚持有之由甲○○販出之第三級毒品
    愷他命5 包（毛重4.162 公克、淨重3.112 公克，驗餘淨重
    3.1115公克）；同日12時15分許，經警持搜索票至林維衍位
    於臺北縣板橋市○○街149 巷32號5 樓住處執行搜索，扣得
    林維衍持有之由甲○○販出之第三級毒品愷他命3 包（毛重
    2.059 公克、淨重1.219 公克，驗餘淨重1.2185公克）；同
    日13時10分許復經警持搜索票至劉冠志位於臺北縣板橋市○
    ○路○ 段10之3 號8 樓執行搜索，扣得劉冠志持有之由甲○
    ○販出之第三級毒品愷他命1 包（毛重6.35公克、淨重5.97
    公克，驗餘淨重5.9695公克）。
三、案經臺北縣政府警察局淡水分局移送臺灣士林地方法院檢察
    署檢察官偵查起訴。
    理  由
壹、程序方面
  按起訴書就被告販賣毒品之時間、次數：販賣予林維衍之部分
  原記載為自97年6 、7 月起至98年1 月止共10餘次；就販賣予
  陳忠義之部分原記載為自97年7 月間起至同年12月間止共10餘
  次，每次販賣3 小包愷他命予陳忠義；就郭高聰、鄭如純部分
  原記載為自97年7 、8 月間起至同年12月間止共10餘次；就古
  祥乙部分原記載為自97年1 月間起至同年12月間止同時販賣第
  二級毒品MDMA及第三級毒品愷他命予古祥乙共2 次；就蘇民哲
  部分原記載為自97年9 、10月間起至同年12月間止共3 次等語
  ，惟嗣已據蒞庭檢察官依卷存證據當庭就被告販賣予林維衍、
  陳忠義、郭高聰及鄭如純、古祥乙之犯罪時間更正為附表編號
  四、五、六、七所示之時間及次數，就蘇民哲部分蒞庭檢察官
  則更正為97年12月9 日、97年12月10日各一次，另就陳忠義部
  分關於每次販賣之愷他命數量則更正為2 小包，另就古祥乙部
  分則減縮為僅販賣第三級毒品愷他命（參見本院卷第96頁、第
  100 頁之98年6 月24日審判筆錄；第78頁98年6 月5 日準備程
  序筆錄），則被告有關販賣毒品予上開人等之犯罪事實原經起
  訴，僅由蒞庭檢察官當庭更正犯罪時間及販賣數量及毒品種類
  ，是本院自得予以審究，應先敘明。
貳、有罪部分
一證據能力：按被告以外之人於審判外之言詞或書面陳述，除法
  律有規定者外，不得作為證據，刑事訴訟法第159 條第1 項固
  有明文。惟被告以外之人於審判外之陳述，經當事人於審判程
  序同意作為證據，法院審酌該言詞陳述或書面陳述作成時之情
  況，認為適當者，亦得為證據；當事人、代理人或辯護人於法
  院調查證據時，知有上開刑事訴訟法第159 條第1 項不得為證
  據之情形，而未於言詞辯論終結前聲明異議者，視為有前項之
  同意，刑事訴訟法第159 條之5 亦有明文。本判決以下引用各
  該被告以外之人於審判外之言詞陳述或書面陳述，經本院於審
  判程序提示予被告、辯護人，並告以內容要旨，被告甲○○於
  認罪後，與辯護人均表示對證據能力無意見，且未聲明異議，
  本院審酌相關言詞陳述或書面陳述作成時之情況，認為適當，
  依前揭法條意旨，均得援為本案證據。
二訊據被告甲○○於本院準備程序及審理時均坦承上開販賣第二
  級毒品MDMA及第三級毒品愷他命等犯行不諱，以上自白核與證
  人劉冠志、馮文良、呂志揚、陳忠義、郭高聰、鄭如純、古祥
  乙、蘇民哲、何紹豪於警詢及檢察官偵查中之證述情節大致相
  符（見偵字第1960號卷第75至79頁、第154 至156 頁；第120
  至123 頁、158 至160 頁；第61至63頁；第91至95頁、第166
  至168 頁；第107 至110 頁、170 至172 頁；第47至51頁、第
  174 至176 頁；第15至19頁、第178 至181 頁；偵字第3421號
  卷第13至18頁、第41至43頁；偵字第3877號卷第13至17頁、第
  32至34頁；偵字第5245號卷第13至16頁、第28至30頁），並有
  證人劉冠志、馮文良、呂志揚、林維衍、陳忠義、郭高聰、鄭
  如純、古祥乙、蘇民哲、何紹豪等各別指認被告之指認照片無
  誤（見偵字第1960號卷第87頁、第124 頁、第70頁、第101 頁
  、第111 頁、第56頁、第24頁；偵字第3421號卷第36頁至37頁
  ；偵字第3877號卷第26至27頁；偵字第5245號卷第24頁）；又
  被告持用之門號0000000000號行動電話與證人劉冠志之000000
  0000號、馮文良之0000000000號、林維衍之0000000000號、陳
  忠義之0000000000號、鄭如純之0000000000號及郭高聰之0000
  000000號、古祥乙之0000000000號、蘇民哲之0000000000號、
  何紹豪之0000000000號行動電話分別於如附表所示交易時間之
  前，均有進行通聯之聯絡購（販）毒之情事，業經證人劉冠志
  、馮文良、林維衍、陳忠義、鄭如純、郭高聰、古祥乙、蘇民
  哲、何紹豪等人證述明確，復有通訊監察譯文在卷可憑（劉冠
  志部分見偵字第1960號卷第88頁、第89至90頁；馮文良部分見
  同上偵卷第132 至133 頁；林維衍部分見同上偵卷第103 至10
  5 頁；陳忠義部分見同上偵卷第112 至119 頁；鄭如純、郭高
  聰部分見同上偵卷第26至46頁；古祥乙部分見偵字第3421號卷
  第29至30頁、第35頁；蘇民哲部分見偵字第3877號卷第28頁；
  何紹豪部分見偵字第5242號卷第17至19頁），此外復有證人林
  維衍手機電話簿內載有被告上開行動電話號碼之翻拍畫面照片
  2 張可佐（見偵卷第102 頁）；另警方於98年1 月20日分至郭
  高聰、鄭如純、呂志揚、林維衍、劉冠志等人住處執行搜索，
  各扣得犯罪事實欄之毒品，有臺北縣政府警察局淡水分局搜索
  扣押筆錄、扣押物品目錄表可證（郭高聰、鄭如純部分見偵字
  第1960號卷第20至23頁；呂志揚部分，見偵字第1960號卷第66
  至69頁；林維衍部分見偵字第1960號卷第96至99頁；劉冠志部
  分，見偵字第1960號卷第82至85頁），又扣得之上開被告持有
  之米白色結晶6 包、劉冠志持有之米白色結晶1 包、呂志揚持
  有之米白色結晶5 包、林維衍持有之米白色結晶3 包、郭高聰
  持有之白色結晶1 包，均檢出第三級毒品愷他命成分，有交通
  部民用航空局航空醫務中心航藥鑑字第0980457 號、第000000
  0 號、第0000000 號、第0000000 號、第0000000 號毒品鑑定
  書可佐（見偵字第1960號卷第211 頁、第259 頁、第214 頁、
  第213 頁、第216 頁）；另扣得之被告持有之暗橘色底不規則
  鵝黃色點之圓形錠劑8 顆及磚紅色圓形錠劑1 顆、郭高聰持有
  之暗橘色底不規則鵝黃色點及橘色底不規則鵝黃色點之圓形錠
  劑各1 顆，均檢出第二級毒品MDMA成分，此則有交通部民用航
  空局航空醫務中心航藥鑑字第0980456 號、第0000000 號毒品
  鑑定書足憑（見偵字第1960號卷第209 頁、第217 頁）；且證
  人劉冠志、林維衍經警於98年1 月20日採集之尿液送驗，其確
  認檢驗結果均呈愷他命類陽性反應，有臺北縣政府警察局查獲
  毒品案件尿液檢體監管紀錄表2 紙、臺灣檢驗科技股份有限公
  司2009年2 月16日UL/2009/ 20 032 號檢體編號K0000000號、
  K0000000號濫用藥物檢驗報告（見偵字第1960號卷第267 至26
  8 頁、第221 至225 頁）；至證人馮文良、陳忠義於同日經警
  採集之尿液送驗，其初步檢驗結果亦均呈愷他命陽性反應，有
  臺北縣政府警察局查獲毒品案件尿液檢體監管紀錄表2 紙、臺
  灣檢驗科技股份有限公司2009年2 月16日UL/2 009/20032號檢
  體編號K0000000號、K0000000號濫用藥物檢驗報告可按（見偵
  字第1960號卷第239 至240 頁、第242 至243 頁）；至證人郭
  高聰、鄭如純於98年1 月20日經警採集之尿液送驗，其確認檢
  驗結果均呈MDMA類陽性反應，並有臺北縣政府警察局查獲毒品
  案件尿液檢體監管紀錄表2 紙、臺灣檢驗科技股份有限公司20
  09年2 月16日UL/2009/20032 號檢體編號K0000000號、K00000
  00號濫用藥物檢驗報告在卷可稽（見偵字第1960號卷第218 至
  222 頁）；此外尚有扣得被告持有之小型分裝袋261 個、大型
  分裝袋129 個、電子磅秤2 台、分裝杓2 支、分裝板2 塊等物
  可資佐證。
三更正起訴書部分：
(一)起訴書就附表編號三、四之被告販賣予呂志揚、林維衍部分，
  原記載販賣數量各為1 公克（1 包），每包500 元云云，惟本
  件扣得呂志揚、林維衍持有之第三級毒品愷他命各為5 包、3
  包，又證人呂志揚、林維衍均證稱第三級毒品愷他命係向被告
  購買，被告復於審理中供承上開扣自呂志揚、林維衍處之愷他
  命為伊所販出（見本院卷第104 頁、第113 頁），是以上開扣
  自呂志揚、林維衍處之第三級毒品確為被告販出無誤，是以被
  告每包以500 元販出計，就附表編號三、四犯罪所得應各為25
  00元、1500元，起訴書原記載容或有誤，應予更正。
(二)附表編號六之1 至六之8 販予郭高聰、鄭如純部分，起訴書原
  記載被告各次均販賣MDMA一顆500 元、愷他命1 公克（1 包）
  500 元云云，惟查證人鄭如純業於偵查中證稱：附表編號六之
  3 、六之4 係均各向被告購買「1 、4 」即1 顆搖頭丸及4 個
  （克）愷他命，附表編號六之5 係向被告購買「2 、8 」即2
  顆搖頭丸及8 克愷他命，附表編號六之7 係向被告購買「2 、
  4 」即2 顆搖頭丸及4 包愷他命等語（見偵字第1960號卷第17
  9 至181 頁），此核與各該通訊監察譯文內容相符，殊值憑採
  ，由證人鄭如純上開證述亦可知其所稱之前述每組數字，係其
  向被告傳遞所欲購買之毒品種類與重量之術語，其中前面數字
  即指第二級毒品MDMA及其欲購買之顆數，後之數字則指第三級
  毒品愷他命及其與購買之重量或包數；又雖證人鄭如純於上開
  偵查中另雖僅證陳附表編號六之1 應該是向被告購買愷他命，
  但已不記得數量，附表編號六之2 是向被告購買2 個（克）愷
  他命1000元，附表六之6 是向被告購買1 顆搖頭丸，附表編號
  六之8 是向被告購買3 顆搖頭丸等語，惟核對鄭如純與被告之
  上開通訊監察譯文，其中於附表編號六之1 毒品交付前之97年
  11月27日19時28分通話內容中，鄭如純向被告表示要「2 、4
  」或「2 、5 」，並經被告允諾（見偵字第1960號卷第26頁）
  ，是鄭如純證述與通訊監察內容不符之部分應係其記憶之誤，
  該次被告販賣標的及數量，應認對被告較有利之MDMA2 顆及愷
  他命5 克無誤；至於附表編號六之6 毒品交付前之97年12月4
  日22時15分通話內容中，鄭如純向被告表示要「2 、4 」，並
  經被告允諾（見偵字第1960號卷第34頁），是該次被告販賣標
  的及數量，堪認應係MDMA2 顆及愷他命4 克無誤；又於附表編
  號六之8 毒品交付前之97年12月11日13時11分通話內容中，鄭
  如純向被告表示要「3 跟5 」，並經被告允諾（見偵字第1960
  號卷第44頁），是該次被告販賣標的及數量，亦堪認應係MDMA
  3 顆及愷他命5 克無誤；起訴書就販予郭高聰、鄭如純之各次
  數（重）量認定容或有誤，應併同犯罪所得予以更正。
(三)附表編號七之1 及七之2 販予古祥乙部分，起訴書併蒞庭檢察
  官更正後之意旨原認被告各次均販賣愷他命1 公克（1 包）50
  0 元云云，惟查證人古祥乙於偵查中已證稱97年12月6 日及97
  年12月15日各次均係向被告購買2 包愷他命，每包500 元等語
  （見偵字第3421號卷第42至43頁），並有前揭通訊監察譯文可
  資佐證，起訴書就被告販予古祥乙之各次數（重）量認定容或
  有誤，應併同犯罪所得予以更正。
四綜合上述，足認被告甲○○上開自白與事實相符，堪可採信。
五按毒品之價格不低，取得不易，凡為販賣之不法勾當者，苟無
  利可圖，應無甘冒被查緝法辦重刑之危險，平白無端義務轉讓
  之理，被告於偵查中業已供陳其所販售之第三級愷他命每公克
  約以350 元至400 元購入，第二級毒品MDMA則每公克約以400
  元購入（見偵字第1960號卷第184 至185 頁）；並於警詢中供
  稱其販賣MDMA及愷他命至今約賺取數萬元之利潤（見偵字第19
  60號卷第13頁），參以被告於本件多以每公克500 元之價格販
  賣MDMA及愷他命，是被告購入毒品之價格顯較售出之價格低廉
  ，而有從中賺取買賣差價牟利之意圖及事實，應堪認定。
六綜上所陳，本案事證明確，被告上開犯行堪可認定，應依法論
  科。
七論罪科刑
(一)核被告甲○○所為如附表編號一之1 至一之2 、二、三、四、
  五之1 至五之4 、七之1 至七之2 所示各次犯行，均係犯毒品
  危害防制條例第4 條第3 項之販賣第三級毒品罪；就附表編號
  六之1 至六之8 、八之1 至八之2 、九所示各次犯行，均係犯
  毒品危害防制條例第4 條第2 項、第3 項之販賣第二級、第三
  級毒品罪；就附表編號六之1 至六之8 、八之1 至八之2 、九
  各次所為，均一行為時觸犯販賣第二級、第三級毒品罪，是就
  附表編號六之1 至六之8 、八之1 至八之2 、九各次所為，均
  應依想像競合從一較重之販賣第二級毒品罪論處。
(二)又刑法於94年2 月2 日修正公布，於95年7 月1 日起施行，基
  於刑罰公平原則之考量，杜絕僥倖之犯罪心理，並避免易致鼓
  勵犯罪之誤解，修正後刑法已刪除第56條連續犯之規定，行為
  人反覆實行之犯罪行為茍係在刑法修正施行後者，因法律之修
  正已生阻斷連續犯之法律效果，除認應合於接續犯、繼續犯、
  集合犯等實質上一罪關係而以一罪論處外，基於一罪一罰之刑
  罰公平性，自應併合處罰；所謂「集合犯」，係指立法者所制
  定之犯罪構成要件中，本即預定有數個同種類行為而反覆實行
  之犯罪而言，故是否集合犯之判斷，客觀上自應斟酌法律規範
  之本來意涵、實現該犯罪目的之必要手段、社會生活經驗中該
  犯罪必然反覆實行之常態及社會通念等，主觀上則視其反覆實
  施之行為是否出於行為人之一個犯意，並秉持刑罰公平原則，
  加以判斷之，而行為人多次販賣毒品之行為，未必皆出於行為
  人之一個犯意決定，故販賣毒品之罪，難認係集合犯之罪。又
  依刑法第56條修正理由之說明，謂「對繼續犯同一罪名之罪者
  ，均適用連續犯之規定論處，不無鼓勵犯罪之嫌，亦使國家刑
  罰權之行使發生不合理之現象」、「基於連續犯原為數罪之本
  質及刑罰公平原則之考量，爰刪除有關連續犯之規定」等語，
  即係將本應各自獨立評價之數罪，回歸本來就應賦予複數法律
  效果之原貌，因此，就刑法修正施行後多次販賣毒品之犯行，
  採一罪一罰，始符合立法本旨（最高法院96年度臺上字第7052
  號判決意旨參照）。本件被告所為如附表所示各次販賣第二級
  、第三級毒品之犯行，均係在刑法修正施行後所為，行為時間
  相異，難認係在密切接近之時、地，分數個舉動以接續或覆施
  行之行為，與接續犯之概念非合，參酌上開所述，上開罪名均
  應予以分論併罰。
(三)至被告之辯護人為其辯護稱：本件因被告供出毒品來源而查獲
  上游，有毒品危害防制條例第17條之適用云云。按毒品危害防
  制條例第17條係針對犯販賣、意圖供販賣而持有、施用、轉讓
  毒品，供出毒品來源，因而破獲者，得減輕其刑；本件被告於
  審理時供陳：伊之毒品來源為廖X 展，住金山，是警察來看守
  所對伊製作筆錄，告訴伊該毒品上手已在基隆地區被抓到，才
  至看守所借訊伊，伊在之前僅供承毒品上游為綽號「滷蛋」之
  人，並未供出該人名字，伊亦不知該人本名為何等語（見本院
  卷第119 頁），又被告於警詢、偵查時均僅供稱其毒品上游為
  綽號「阿文」、「胡創彬」、「滷蛋」等人，是其所供之事尚
  難憑藉為毒品來源；又縱使員警事後確實查獲被告毒品之來源
  ，依被告供述，應係員警自行循線追查，並非被告供出來源所
  致，辯護人上開所辯，難以採取。本院審酌被告為圖賺取不法
  利益，竟以販賣第二級毒品MDMA、第三級毒品愷他命之方式牟
  利，增加毒品在社會流通之危險性，對於國民健康及社會秩序
  已生危害，併慮其販售毒品次數、數量及所得利益非鉅，且被
  告並無其他前案紀錄，有臺灣高等法院被告前案紀錄表1 紙可
  佐，其犯後甚表悔意，坦承認罪，態度良好等一切情狀，而分
  別量處如附表宣告刑欄及主文所示之刑，並定如主文所示應執
  行之刑。
(四)沒收方面
 1.按查獲之第一、第二級毒品，不問屬於犯人與否，均沒收銷
   燬之；又毒品危害防制條例第4 條至第9 條之罪者，其供犯
   罪所用或因犯罪所得之財物，均沒收之，如全部或一部不能
   沒收時，追徵其價額或以其財產抵償之，毒品危害防制條例
   第18條第1 項、19條第1 項分別定有明文；又毒品危害防制
   條例第19條第1 項規定，犯同條例第4 條至第9 條之罪者，
   其供犯罪所用或因犯罪所得之財物，均沒收之，但並無「不
   問屬於犯人與否沒收之」之特別規定，自應仍有刑法第38條
   第1 項第3 款、第2 款、第3 項前段之適用，即以屬於犯人
   所有者為限，始得沒收之；又因毒品危害防制條例第19條第
   1 項係採義務沒收主義，故犯罪所得之對價，不問其中成本
   若干，利潤多少，均應全部諭知沒收，且該條所稱「追徵其
   價額」者，必限於所沒收之物為金錢以外之其他財物而無法
   沒收時，始應追徵其價額，使其繳納與原物相當之價額，如
   所得財物為金錢而無法沒收時，應以其財產抵償之，而不發
   生追徵價額之問題。另依毒品危害防制條例第18條第1 項前
   段之規定，應予沒收銷燬之毒品，以經查獲之第一、二級毒
   品為限。又毒品依其成癮性、濫用性及對社會危害性，共分
   為四級，上開條例並就製造、運輸、販賣、意圖販賣而持有
   、以非法方法使人施用、引誘他人施用及轉讓不同品項之毒
   品等行為，分別定其處罰。至施用或持有第三、四級毒品，
   因其可罰性較低，故未設處罰之規定，僅就施用及持有第一
   、二級毒品科以刑罰。然鑑於第三、四級毒品均係管制藥品
   ，特於同條例第十一條之一明定無正當理由，不得擅自持有
   ；第18條第1 項後段復規定查獲之第三、四級毒品，無正當
   理由而擅自持有者，沒入銷燬之。從而，依同條例第18條第
   1 項後段應沒入銷燬之毒品，專指查獲施用或持有之第三、
   四級毒品而言；倘係查獲製造、運輸、販賣、意圖販賣而持
   有、以非法方法使人施用、引誘他人施用或轉讓第三、四級
   毒品，既屬同條例相關法條明文規定處罰之犯罪行為，即非
   該條項應依行政程序沒入銷燬之範圍。又同條例第19條第1
   項所定「供犯罪所用或因犯罪所得之物」，係指犯第4 條至
   第9 條、第12條、第13條或第14條第1 項、第2 項之罪所用
   或所得之物，不包括毒品本身在內，是尚不得援用此項規定
   為第三、四級毒品之沒收依據。再同條例對於查獲之製造、
   運輸、販賣、意圖販賣而持有、以非法方法使人施用、引誘
   他人施用及轉讓第三、四級毒品之沒收，並無特別規定，如
   其行為已構成犯罪，則該毒品即屬不受法律保護之違禁物，
   應回歸刑法之適用，依刑法第38條第1 項第1 款之規定沒收
   之，始為適法。
2.以營利為目的販入毒品，經多次販賣後，持有剩餘毒品被查獲
  ，其各次販賣毒品行為，固應併合處罰。惟該持有剩餘毒品之
  低度行為，應僅為最後一次販賣毒品之高度行為所吸收，不另
  論罪。故就該查獲自被告甲○○之剩餘毒品，祇能於最後一次
  之販賣毒品罪宣告沒收銷燬，不得於各次販賣毒品罪均宣告沒
  收銷燬（最高法院98年度臺上字第738 號判決意旨參照）。是
  本件扣案被告持有之第二級毒品MDMA9 顆（驗餘淨重2.373 公
  克），扣案郭高聰持有之之第二級毒品暗橘色底不規則鵝黃色
  點之MDMA一顆（驗餘淨重0.2535公克）、橘色底不規則鵝黃色
  點之MDMA一顆（驗餘淨重0.2525公克），均應於附表編號六之
  8 所示犯行之主文項下諭知沒收銷燬（附表編號六之8 為被告
  於本案中最後一次販賣第二級毒品；亦為郭高聰之最後一次購
  買第二級毒品，應於附表六之8 項下沒收之第二級毒品MDMA合
  計驗餘總淨重為2.373 公克+0.2535 公克+0.2525 公克=2.879
  公克）。
3.另扣案被告持有之第三級毒品愷他命（驗餘淨重20.3195 公克
  ）併同難以析離之分裝袋6 只、郭高聰持有之第三級毒品愷他
  命（驗餘淨重0.3485公克）併同難以析離之分裝袋1 只、呂志
  揚持有之第三級毒品愷他命（驗餘淨重3.1115公克）併同難以
  析離之分裝袋5 只、林維衍持有之第三級毒品愷他命（驗餘淨
  重1.2185公克）併同難以析離之分裝袋3 只、劉冠志持有之第
  三級毒品愷他命（驗餘淨重5.9695公克）併同難以析離之分裝
  袋1 只，屬於違禁物，不論被告所有與否，應依刑法第38條第
  1 項第1 款之規定於分別於附表編號三、六之8 、四、一之2
  所示犯行之主文項下諭知沒收（附表編號三呂志揚部分為被告
  於本案中最後一次販賣第三級毒品；附表編號六之8 、一之2
  分別為郭高聰、劉冠志之最後一次購買第三級毒品；應於附表
  編號三項下沒收之第三級毒品愷他命合計驗餘總淨重為3.1115
  公克+20.3195公克=24.431 公克）；至扣案小型分裝袋261 個
  、大型分裝袋129 個、電子磅秤2 台、分裝杓2 支、分裝板2
  塊，均為被告所有供販賣愷他命所用之物，業據被告於審理時
  供承無訛（見本院卷第104 頁），爰依刑法第38條第1 項第2
  款規定，沒收之。
4.門號0000000000號及手機雖未扣案，係被告甲○○於附表一至
  五及七供聯繫販賣愷他命、於附表六、八、九供聯繫販買MDMA
  及愷他命之工具，業據證人劉冠志、馮文良、呂志揚、林維衍
  、陳忠義、郭高聰、鄭如純、古祥乙、蘇民哲、何紹豪等分別
  於警詢、偵查中證述明確，復有行動電話通訊監察譯文可佐，
  被告既然於附表所示期間內均得持用上開行動電話聯繫販毒之
  事，顯見被告對該門號及手機有絕對支配權利，是雖該門號名
  義申請人為朱旭楓（見警聲搜字第97號卷第22頁），仍堪認該
  門號及使用之手機應為被告所有供聯繫販毒之工具無誤；被告
  販賣毒品之犯罪所得合計為4 萬500 元，與上開門號00000000
  00號行動電話壹支（含SIM 卡）雖均未扣案，惟無法證明已經
  滅失，是以上所述之物均應依毒品危害防制條例第19條第1 項
  之規定於附表各次犯行中宣告沒收，如全部或一部不能沒收時
  ，其中販賣毒品所得，自應以被告之財產抵之；行動電話則應
  追徵其價額或以其財產抵償之。
5.末按「沒收，除有特別規定者外，於裁判時併宣告之。違禁物
  或專科沒收之物得單獨宣告沒收」，刑法第40條固有明文，然
  「沒收為從刑之一種，依主從不可分原則，應附隨於主刑而同
  時宣告之，除有罪，免刑等判決，於裁判時併宣告外，如諭知
  無罪之判決，既無主刑，從刑亦無所附麗，故案內之違禁物，
  應另依刑法第40條但書由檢察官聲請單獨宣告沒收」，最高法
  院著有78年度台非字第72號判例可資參照。扣案被告持有之第
  二級毒品甲基安非他命1 包、玻璃吸食器2 支、吸食器塑膠管
  3 支，被告供承係供己之施用（見本院卷第104 頁），又被告
  施用甲基安非他命犯行業據臺灣士林地方法院檢察署檢察官處
  分不起訴，有該署98年度毒偵字第210 號不起訴處分書可按，
  是上開物雖為被告所有，惟非本件被告犯罪所用、所得之物，
  復無法證明與本件販賣第二級、第三級毒品有何關聯性，且玻
  璃吸食器2 支、吸食器塑膠管3 支並非違禁物，尚欠宣告沒收
  之依據；至扣案粉橘色圓形錠劑9 粒（驗餘淨重1.6142公克）
  、白色圓形錠劑1.25粒（驗餘淨重0.1408公克），雖經分別檢
  出第三級毒品硝甲西泮（Nimetazepam） 、氟硝西泮（Flunit
  razepam） 成分，有交通部民用航空局航空醫務中心航藥鑑字
  第0980456 號毒品鑑定書可稽（見偵字第1960號卷第209 頁）
  ，依92年7 月9 日修正公佈施行之毒品危害防制條例第11-1條
  ，若無正當理由，不得擅自持有，係屬違禁物，檢察官之聲請
  單獨宣告沒收，洵非無據。然衡酌毒品危害防制條例第11條規
  定，對持有第三級毒品者，若未達一定數量，並無刑罰之處罰
  規定，且依同條例第18條：「查獲之第三、四級毒品及製造或
  施用毒品之器具，無正當理由而擅自持有者，均沒入銷燬之；
  但合於醫藥、研究或訓練之用者，得不予銷燬。」以觀，其處
  罰係明文「沒入銷燬」，乃採取行政罰，尚非刑法上之「沒收
  」或「沒收銷燬」，亦臻明確。是本件被告之非法持有第二級
  毒品甲基安非他命、第三級毒品硝甲西泮、氟硝西泮，因無主
  刑可資宣告，縱屬違禁物得予沒收，然沒收既屬從刑，在無主
  刑可資附麗下，揆諸上揭判例意旨，即不得單獨宣告沒收，而
  應由檢察官另依刑法第40條第2 項規定，聲請單獨宣告沒收為
  當，附此敘明。
參、無罪部分
一公訴暨蒞庭檢察官更正意旨略以：被告甲○○於97年12月9 日
  ，以其所持用之門號0000000000號行動電話與蘇民哲所持用之
  門號0000000000號行動電話聯繫後，在被告停放於公司附近之
  臺北縣三重巿重陽路與忠孝路交岔路口其所駕駛車牌號碼ZV-4
  657 號自用小客車上，以第二級毒品MDMA每顆500 元；第三級
  毒品愷他命每小包1 公克500 元之價格，販賣MDMA及愷他命予
  蘇民哲，因認被告涉販毒品危害防制條例之販賣第二級、第三
  級毒品罪嫌云云。
二按犯罪事實應依證據認定之，無證據不得認定其犯罪事實；被
  告之自白，不得作為有罪判決之唯一證據，仍應調查其他必要
  之證據，以察其是否與事實相符；又不能證明被告犯罪者，應
  諭知無罪之判決；刑事訴訟法第154 條、第156 條第2 項、第
  301 條第1 項分別定有明文。又按認定不利於被告之事實，須
  依積極證據，苟積極證據不足為不利於被告事實之認定時，即
  應為有利於被告之認定，更不必有何有利之證據，另認定犯罪
  事實所憑之證據，雖不以直接證據為限，間接證據亦包括在內
  ，然無論直接證據或間接證據，其為訴訟上之證明，須於通常
  一般之人均不致有所懷疑，而得確信其為真實之程度者，始得
  據之為有罪之認定，倘其證明尚未達到此一程度，而有合理之
  懷疑存在，無從使事實審法院得有罪之確信時，即應由法院為
  諭知被告無罪之判決，此有最高法院30年上字第816 號判例、
  76年臺上字第4986號判例意旨可資參照。
三本院查：
(一)公訴人認被告涉犯上開罪嫌，無非係以證人蘇民哲於警詢、檢
  察官偵查時之證述及通訊監察譯文為其主要憑據。經查，證人
  蘇民哲於警詢時證稱：係以自己之0000000000號行動電話撥打
  被告0000000000號行動電話，向被告購買搖頭丸及愷他命施用
  ，有時購買搖頭丸1 顆、愷他命1 包或2 包，如伊有需要，被
  告會送至伊住處台北市○○區○○路650 巷15弄4 號2 樓樓下
  ，渠等就在被告車內交易，還有一次曾到被告位於臺北縣三重
  市○○路與忠孝路口，亦在被告車內交易毒品，約購買10次，
  日期伊不記得了，97年12月10日伊打電話給被告，向被告買搖
  頭丸、愷他命，交易地點在臺北縣三重市○○路90巷口等語（
  見偵字第3877號卷第13至16頁）；於檢察官偵查中證稱：是從
  97年9 、10月起向被告購買毒品，至少每次拿1 次搖頭丸，沒
  有搖頭丸就拿愷他命，搖頭丸1 顆500 元，愷他命1 包500 元
  ，交易地點是被告把車開到伊在臺北縣新莊市○○路與民安東
  路口租屋處附近，伊到被告車上拿，如果被告是在台北市，就
  會送到伊家裡樓下，有一次是約在被告公司附近，都是在被告
  車上交易等語，97年12月10日向被告購買1 套各500 元，在被
  告公司樓下路邊停車地點車上交易，該次是最後一次交易等語
  （見偵字第3877號卷第32至34頁），綜觀證人於警詢、偵查中
  上開證述，均未陳述其係於97年12月9 日向被告購買毒品，證
  人既證稱係以0000000000號行動電話撥打被告之0000000000號
  行動電話聯繫購買毒品之事，惟遍閱被告上開行動電話自97年
  11月27日至同年12月17日全部通訊監察譯文，除97年12月10日
  與證人蘇民哲之0000000000號行動電話有通話紀錄外（該部分
  業據本院為上述有罪認定），餘則全無與證人之通話紀錄（見
  警聲搜字第97號卷第85至175 頁），是公訴人更正後認本件被
  告於97年12月9 日販賣第二級、第三級毒品予蘇民哲，即失所
  據，本件被告是否另於何時曾販賣毒品予蘇民哲，尚且不明，
  僅有被告之自白，尚無其他佐證。
(二)綜上，公訴人所提出之證據，均不足以證明被告確有上揭犯行
  。此外，復查無其他積極證據足認被告有上揭犯行，被告此部
  分之犯罪既不能證明，參諸首揭說明及事實有無不明之利益應
  歸於被告之原則，應就此部分為無罪之諭知。
據上論斷，應依刑事訴訟法第299 條第1 項前段、第301 條第1
項，毒品危害防制條例第4 條第2 項、第3 項、第18條第1 項前
段、第19條第1 項，刑法第11條前段、第51條第5 款、第38條第
1 項第1 款、第2 款，判決如主文。
本案經檢察官莊富棋到庭執行職務
中    華    民    國    98    年    7     月    31    日
                  刑事第四庭審判長法  官  林秀鳳
                                  法  官  鄭光婷
                                  法  官  吳維雅
以上正本證明與原本無異。
如不服本判決應於收受判決後10日內向本院提出上訴書狀，並應
應敘述具體理由。其未敘述上訴理由者，應於上訴期間屆滿後20
日內向本院補提理由書(均須按他造當事人之人數附繕本)「切勿
逕送上級法院」。
                                  書記官  劉育君
中    華    民    國    98    年    7     月    31    日
附表：
┌─┬────┬────┬────┬────┬────┬──────────┐
│編│交易對象│交易時間│交易地點│交易金額│   罪 名│    宣   告   刑    │
│號│        │        │        │、標的及│        │                    │
│  │        │        │        │數量    │        │                    │
├─┼────┼────┼────┼────┼────┼──────────┤
│一│劉冠志（│97年12月│臺北縣板│每包新臺│販賣第三│處有期徒刑伍年壹月，│
│之│使用0958│2 日凌晨│橋市文化│幣（下同│級毒品罪│扣案之小型分裝袋貳佰│
│1 │353656號│0 時28分│路屈臣氏│）500 元│        │陸拾壹只、大型分裝袋│
│  │行動電話│許      │商店前  │，販賣第│        │壹佰貳拾玖只、電子磅│
│  │與甲○○│        │        │三級毒品│        │秤貳個、愷他命分裝杓│
│  │持用之09│        │        │愷他命3 │        │貳支、愷他命分裝板貳│
│  │00000000│        │        │包共3公 │        │塊，未扣案之門號0938│
│  │號行動電│        │        │克，犯罪│        │780515號行動電話壹支│
│  │話聯絡接│        │        │所得共1,│        │（含SIM 卡）及犯罪所│
│  │洽購毒事│        │        │500元   │        │得新臺幣壹仟伍佰元均│
│  │宜）    │        │        │        │        │沒收之。其中犯罪所得│
│  │        │        │        │        │        │部分，如全部或一部不│
│  │        │        │        │        │        │能沒收時，以其財產抵│
│  │        │        │        │        │        │償之；行動電話部分，│
│  │        │        │        │        │        │如全部或一部不能沒收│
│  │        │        │        │        │        │時，追徵其價額或以其│
│  │        │        │        │        │        │財產抵償之。        │
├─┼────┼────┼────┼────┼────┼──────────┤
│一│同上    │97年12月│台北縣板│每包500 │販賣第三│處有期徒刑伍年壹月，│
│之│        │月8日22 │橋市民生│元，販賣│級毒品罪│扣案第三級毒品愷他命│
│2 │        │時58分許│路2段10 │第三級毒│        │（驗餘淨重伍點玖陸玖│
│  │        │        │之3號8樓│品愷他命│        │伍公克）併同難以析離│
│  │        │        │劉冠志住│2包共2公│        │之分裝袋壹只、小型分│
│  │        │        │處樓下  │克，犯罪│        │裝袋貳佰陸拾壹只、大│
│  │        │        │        │所得共1,│        │型分裝袋壹佰貳拾玖只│
│  │        │        │        │000元   │        │、電子磅秤貳個、愷他│
│  │        │        │        │        │        │命分裝杓貳支、愷他命│
│  │        │        │        │        │        │分裝板貳塊，未扣案之│
│  │        │        │        │        │        │門號0000000000號行動│
│  │        │        │        │        │        │電話壹支（含SIM 卡）│
│  │        │        │        │        │        │及犯罪所得新臺幣壹仟│
│  │        │        │        │        │        │元均沒收之。其中犯罪│
│  │        │        │        │        │        │所得部分，如全部或一│
│  │        │        │        │        │        │部不能沒收時，以其財│
│  │        │        │        │        │        │產抵償之；行動電話部│
│  │        │        │        │        │        │分，如全部或一部不能│
│  │        │        │        │        │        │沒收時，追徵其價額或│
│  │        │        │        │        │        │以其財產抵償之。    │
├─┼────┼────┼────┼────┼────┼──────────┤
│二│馮文良（│97年11月│台北縣中│每包500 │販賣第三│處有期徒刑伍年壹月，│
│  │使用0970│28日19時│和市保健│元，販賣│級毒品罪│扣案之小型分裝袋貳佰│
│  │168400號│27分許  │路46巷37│第三級毒│        │陸拾壹只、大型分裝袋│
│  │行動電話│        │弄8號4樓│品愷他命│        │壹佰貳拾玖只、電子磅│
│  │與甲○○│        │馮文良住│3包共3公│        │秤貳個、愷他命分裝杓│
│  │持用之09│        │處附近  │克，犯罪│        │貳支、愷他命分裝板貳│
│  │00000000│        │        │所得共1,│        │塊，未扣案之門號0938│
│  │號行動電│        │        │500元   │        │780515號行動電話壹支│
│  │話聯絡接│        │        │        │        │（含SIM 卡）及犯罪所│
│  │洽購毒事│        │        │        │        │得新臺幣壹仟伍佰元均│
│  │宜）    │        │        │        │        │沒收之。其中犯罪所得│
│  │        │        │        │        │        │部分，如全部或一部不│
│  │        │        │        │        │        │能沒收時，以其財產抵│
│  │        │        │        │        │        │償之；行動電話部分，│
│  │        │        │        │        │        │如全部或一部不能沒收│
│  │        │        │        │        │        │時，追徵其價額或以其│
│  │        │        │        │        │        │財產抵償之。        │
├─┼────┼────┼────┼────┼────┼──────────┤
│三│呂志揚（│97年12月│臺北縣三│每包400 │販賣第三│處有期徒刑伍年壹月，│
│  │使用0989│月底某日│重市重新│元，販賣│級毒品罪│扣案第三級毒品愷他命│
│  │176166號│晚間    │路4段路 │第三級毒│        │（驗餘淨重貳拾肆點肆│
│  │行動電話│        │旁      │品愷他命│        │參壹公克）併同難以析│
│  │與甲○○│        │        │5包（起 │        │離之分裝袋拾壹只、小│
│  │持用之09│        │        │訴書誤為│        │型分裝袋貳佰陸拾壹只│
│  │00000000│        │        │1包）， │        │、大型分裝袋壹佰貳拾│
│  │號行動電│        │        │犯罪所得│        │玖只、電子磅秤貳個、│
│  │話聯絡接│        │        │共2,000 │        │愷他命分裝杓貳支、愷│
│  │洽購毒事│        │        │元      │        │他命分裝板貳塊，未扣│
│  │宜）    │        │        │        │        │案之門號0000000000號│
│  │        │        │        │        │        │行動電話壹支（含SIM │
│  │        │        │        │        │        │卡）及犯罪所得新臺幣│
│  │        │        │        │        │        │貳仟元均沒收之。其中│
│  │        │        │        │        │        │犯罪所得部分，如全部│
│  │        │        │        │        │        │或一部不能沒收時，以│
│  │        │        │        │        │        │其財產抵償之；行動電│
│  │        │        │        │        │        │話部分，如全部或一部│
│  │        │        │        │        │        │不能沒收時，追徵其價│
│  │        │        │        │        │        │額或以其財產抵償之。│
├─┼────┼────┼────┼────┼────┼──────────┤
│四│林維衍（│97年12月│台北縣板│每包500 │販賣第三│處有期徒刑伍年壹月，│
│  │使用0989│7 日16時│橋市四川│元，販賣│級毒品罪│扣案第三級毒品愷他命│
│  │558077號│23分後不│路2段245│第三級毒│        │（驗餘淨重壹點貳壹捌│
│  │行動電話│久某時許│巷20 號8│品愷他命│        │伍公克）併同難以析離│
│  │與甲○○│        │樓甲○○│3 包（起│        │之分裝袋參只、小型分│
│  │持用之09│        │住處附近│訴書誤為│        │裝袋貳佰陸拾壹只、大│
│  │00000000│        │        │1 包），│        │型分裝袋壹佰貳拾玖只│
│  │號行動電│        │        │犯罪所得│        │、電子磅秤貳個、愷他│
│  │話聯絡接│        │        │共1,500 │        │命分裝杓貳支、愷他命│
│  │洽購毒事│        │        │元      │        │分裝板貳塊，未扣案之│
│  │宜）    │        │        │        │        │門號0000000000號行動│
│  │        │        │        │        │        │電話壹支（含SIM 卡）│
│  │        │        │        │        │        │及犯罪所得新臺幣壹仟│
│  │        │        │        │        │        │伍佰元均沒收之。其中│
│  │        │        │        │        │        │犯罪所得部分，如全部│
│  │        │        │        │        │        │或一部不能沒收時，以│
│  │        │        │        │        │        │其財產抵償之；行動電│
│  │        │        │        │        │        │話部分，如全部或一部│
│  │        │        │        │        │        │不能沒收時，追徵其價│
│  │        │        │        │        │        │額或以其財產抵償之。│
├─┼────┼────┼────┼────┼────┼──────────┤
│五│陳忠義（│97年12月│台北縣中│每包500 │販賣第三│處有期徒刑伍年壹月，│
│之│使用0910│6 日凌晨│和市保健│元，販賣│級毒品罪│扣案之小型分裝袋貳佰│
│1 │881350號│1 時9 分│路後面某│第三級毒│        │陸拾壹只、大型分裝袋│
│  │行動電話│許      │間廟附近│品愷他命│        │壹佰貳拾玖只、電子磅│
│  │與甲○○│        │        │2包，犯 │        │秤貳個、愷他命分裝杓│
│  │持用之09│        │        │罪所得共│        │貳支、愷他命分裝板貳│
│  │00000000│        │        │1,000元 │        │塊，未扣案之門號0938│
│  │號行動電│        │        │        │        │780515號行動電話壹支│
│  │話聯絡接│        │        │        │        │（含SIM 卡）及犯罪所│
│  │洽購毒事│        │        │        │        │得新臺幣壹仟元均沒收│
│  │宜）    │        │        │        │        │之。其中犯罪所得部分│
│  │        │        │        │        │        │，如全部或一部不能沒│
│  │        │        │        │        │        │收時，以其財產抵償之│
│  │        │        │        │        │        │；行動電話部分，如全│
│  │        │        │        │        │        │部或一部不能沒收時，│
│  │        │        │        │        │        │追徵其價額或以其財產│
│  │        │        │        │        │        │抵償之。            │
├─┼────┼────┼────┼────┼────┼──────────┤
│五│同上    │97年12月│同上    │同上    │販賣第三│處有期徒刑伍年壹月，│
│之│        │7 日23時│        │        │級毒品罪│扣案之小型分裝袋貳佰│
│2 │        │26分許  │        │        │        │陸拾壹只、大型分裝袋│
│  │        │        │        │        │        │壹佰貳拾玖只、電子磅│
│  │        │        │        │        │        │秤貳個、愷他命分裝杓│
│  │        │        │        │        │        │貳支、愷他命分裝板貳│
│  │        │        │        │        │        │塊，未扣案之門號0938│
│  │        │        │        │        │        │780515號行動電話壹支│
│  │        │        │        │        │        │（含SIM 卡）及犯罪所│
│  │        │        │        │        │        │得新臺幣壹仟元均沒收│
│  │        │        │        │        │        │之。其中犯罪所得部分│
│  │        │        │        │        │        │，如全部或一部不能沒│
│  │        │        │        │        │        │收時，以其財產抵償之│
│  │        │        │        │        │        │；行動電話部分，如全│
│  │        │        │        │        │        │部或一部不能沒收時，│
│  │        │        │        │        │        │追徵其價額或以其財產│
│  │        │        │        │        │        │抵償之。            │
├─┼────┼────┼────┼────┼────┼──────────┤
│五│同上    │97年12月│同上    │同上    │販賣第三│處有期徒刑伍年壹月，│
│之│        │10日21時│        │        │級毒品罪│扣案之小型分裝袋貳佰│
│3 │        │37分許  │        │        │        │陸拾壹只、大型分裝袋│
│  │        │        │        │        │        │壹佰貳拾玖只、電子磅│
│  │        │        │        │        │        │秤貳個、愷他命分裝杓│
│  │        │        │        │        │        │貳支、愷他命分裝板貳│
│  │        │        │        │        │        │塊，未扣案之門號0938│
│  │        │        │        │        │        │780515號行動電話壹支│
│  │        │        │        │        │        │（含SIM 卡）及犯罪所│
│  │        │        │        │        │        │得新臺幣壹仟元均沒收│
│  │        │        │        │        │        │之。其中犯罪所得部分│
│  │        │        │        │        │        │，如全部或一部不能沒│
│  │        │        │        │        │        │收時，以其財產抵償之│
│  │        │        │        │        │        │；行動電話部分，如全│
│  │        │        │        │        │        │部或一部不能沒收時，│
│  │        │        │        │        │        │追徵其價額或以其財產│
│  │        │        │        │        │        │抵償之。            │
├─┼────┼────┼────┼────┼────┼──────────┤
│五│同上    │97年12月│同上    │同上    │販賣第三│處有期徒刑伍年壹月，│
│之│        │13日14時│        │        │級毒品罪│扣案之小型分裝袋貳佰│
│4 │        │49分許  │        │        │        │陸拾壹只、大型分裝袋│
│  │        │        │        │        │        │壹佰貳拾玖只、電子磅│
│  │        │        │        │        │        │秤貳個、愷他命分裝杓│
│  │        │        │        │        │        │貳支、愷他命分裝板貳│
│  │        │        │        │        │        │塊，未扣案之門號0938│
│  │        │        │        │        │        │780515號行動電話壹支│
│  │        │        │        │        │        │（含SIM 卡）及犯罪所│
│  │        │        │        │        │        │得新臺幣壹仟元均沒收│
│  │        │        │        │        │        │之。其中犯罪所得部分│
│  │        │        │        │        │        │，如全部或一部不能沒│
│  │        │        │        │        │        │收時，以其財產抵償之│
│  │        │        │        │        │        │；行動電話部分，如全│
│  │        │        │        │        │        │部或一部不能沒收時，│
│  │        │        │        │        │        │追徵其價額或以其財產│
│  │        │        │        │        │        │抵償之。            │
├─┼────┼────┼────┼────┼────┼──────────┤
│六│郭高聰與│97年11月│台北縣土│以每包1 │販賣第二│處有期徒刑柒年貳月，│
│之│鄭如純共│27日20時│城市連城│公克500 │級毒品罪│扣案小型分裝袋貳佰陸│
│1 │同向王俊│49分許  │路、圓山│元價格，│        │拾壹只、大型分裝袋壹│
│  │貴購買（│        │路口附近│販賣第三│        │佰貳拾玖只、電子磅秤│
│  │郭高聰使│        │        │級毒品愷│        │貳個、愷他命分裝杓貳│
│  │用092066│        │        │他命4 包│        │支、愷他命分裝板貳塊│
│  │635 號、│        │        │；以500 │        │，未扣案之門號093878│
│  │鄭如純使│        │        │元販賣第│        │0515號行動電話壹支（│
│  │用093563│        │        │二級毒品│        │含SIM 卡）及犯罪所得│
│  │3615號行│        │        │MDMA2 顆│        │共新臺幣參仟元均沒收│
│  │動電話與│        │        │，犯罪所│        │之。其中犯罪所得部分│
│  │甲○○持│        │        │得共3,00│        │，如全部或一部不能沒│
│  │用之0938│        │        │0 元（起│        │收時，以其財產抵償之│
│  │780515號│        │        │訴書誤為│        │；行動電話部分，如全│
│  │行動電話│        │        │販賣MDMA│        │部或一部不能沒收時，│
│  │聯絡接洽│        │        │一顆，50│        │追徵其價額或以其財產│
│  │購毒事宜│        │        │0 元；愷│        │抵償之。            │
│  │）      │        │        │他命1 包│        │                    │
│  │        │        │        │，500 元│        │                    │
│  │        │        │        │）      │        │                    │
├─┼────┼────┼────┼────┼────┼──────────┤
│六│同上    │97年11月│臺北縣土│以每包1 │販賣第二│處有期徒刑柒年貳月，│
│之│        │28日19時│城市延和│公克500 │級毒品罪│扣案小型分裝袋貳佰陸│
│2 │        │46分許  │路路邊  │元價格，│        │拾壹只、大型分裝袋壹│
│  │        │        │        │販賣第三│        │佰貳拾玖只、電子磅秤│
│  │        │        │        │級毒品愷│        │貳個、愷他命分裝杓貳│
│  │        │        │        │他命2 包│        │支、愷他命分裝板貳塊│
│  │        │        │        │；以500 │        │，未扣案之門號093878│
│  │        │        │        │元販賣第│        │0515號行動電話壹支（│
│  │        │        │        │二級毒品│        │含SIM 卡）及犯罪所得│
│  │        │        │        │MDMA2 粒│        │共新臺幣貳仟元均沒收│
│  │        │        │        │，犯罪所│        │之。其中犯罪所得部分│
│  │        │        │        │得共2,00│        │，如全部或一部不能沒│
│  │        │        │        │0 元（起│        │收時，以其財產抵償之│
│  │        │        │        │訴書誤為│        │；行動電話部分，如全│
│  │        │        │        │販賣MDMA│        │部或一部不能沒收時，│
│  │        │        │        │一顆，50│        │追徵其價額或以其財產│
│  │        │        │        │0 元；愷│        │抵償之。            │
│  │        │        │        │他命1 包│        │                    │
│  │        │        │        │，500元 │        │                    │
│  │        │        │        │）      │        │                    │
├─┼────┼────┼────┼────┼────┼──────────┤
│六│同上    │97年11月│臺北縣土│以每包1 │販賣第二│處有期徒刑柒年貳月，│
│之│        │29日11時│城市信義│公克500 │級毒品罪│扣案小型分裝袋貳佰陸│
│3 │        │48分後某│路某駕駛│元價格，│        │拾壹只、大型分裝袋壹│
│  │        │時      │訓練班附│販賣第三│        │佰貳拾玖只、電子磅秤│
│  │        │        │近      │級毒品愷│        │貳個、愷他命分裝杓貳│
│  │        │        │        │他命4 包│        │支、愷他命分裝板貳塊│
│  │        │        │        │；以500 │        │，未扣案之門號093878│
│  │        │        │        │元販賣第│        │0515號行動電話壹支（│
│  │        │        │        │二級毒品│        │含SIM 卡）及犯罪所得│
│  │        │        │        │MDMA1 顆│        │共新臺幣貳仟伍佰元均│
│  │        │        │        │，犯罪所│        │沒收之。其中犯罪所得│
│  │        │        │        │得共2,50│        │部分，如全部或一部不│
│  │        │        │        │0 元（起│        │能沒收時，以其財產抵│
│  │        │        │        │訴書誤為│        │償之；行動電話部分，│
│  │        │        │        │販賣MDMA│        │如全部或一部不能沒收│
│  │        │        │        │一顆，50│        │時，追徵其價額或以其│
│  │        │        │        │0 元；愷│        │財產抵償之。        │
│  │        │        │        │他命1 包│        │                    │
│  │        │        │        │，500元 │        │                    │
│  │        │        │        │）      │        │                    │
├─┼────┼────┼────┼────┼────┼──────────┤
│六│同上    │97年11月│同上    │同上（起│販賣第二│處有期徒刑柒年貳月，│
│之│        │30日15時│        │訴書誤為│級毒品罪│扣案小型分裝袋貳佰陸│
│4 │        │36分後某│        │販賣MDMA│        │拾壹只、大型分裝袋壹│
│  │        │時      │        │一顆，50│        │佰貳拾玖只、電子磅秤│
│  │        │        │        │0 元；愷│        │貳個、愷他命分裝杓貳│
│  │        │        │        │他命1 包│        │支、愷他命分裝板貳塊│
│  │        │        │        │，500 元│        │，未扣案之門號093878│
│  │        │        │        │）      │        │0515號行動電話壹支（│
│  │        │        │        │        │        │含SIM 卡）及犯罪所得│
│  │        │        │        │        │        │共新臺幣貳仟伍佰元均│
│  │        │        │        │        │        │沒收之。其中犯罪所得│
│  │        │        │        │        │        │部分，如全部或一部不│
│  │        │        │        │        │        │能沒收時，以其財產抵│
│  │        │        │        │        │        │償之；行動電話部分，│
│  │        │        │        │        │        │如全部或一部不能沒收│
│  │        │        │        │        │        │時，追徵其價額或以其│
│  │        │        │        │        │        │財產抵償之。        │
├─┼────┼────┼────┼────┼────┼──────────┤
│六│同上    │97年12月│同上    │以每包1 │販賣第二│處有期徒刑柒年貳月，│
│之│        │2 日16時│        │公克500 │級毒品罪│扣案小型分裝袋貳佰陸│
│5 │        │9 分後某│        │元價格，│        │拾壹只、大型分裝袋壹│
│  │        │時      │        │販賣第三│        │佰貳拾玖只、電子磅秤│
│  │        │        │        │級毒品愷│        │貳個、愷他命分裝杓貳│
│  │        │        │        │他命8 包│        │支、愷他命分裝板貳塊│
│  │        │        │        │；以500 │        │，未扣案之門號093878│
│  │        │        │        │元販賣第│        │0515號行動電話壹支（│
│  │        │        │        │二級毒品│        │含SIM 卡）及犯罪所得│
│  │        │        │        │MDMA2 顆│        │共新臺幣伍仟元均沒收│
│  │        │        │        │，犯罪所│        │之。其中犯罪所得部分│
│  │        │        │        │得共5,00│        │，如全部或一部不能沒│
│  │        │        │        │0 元（起│        │收時，以其財產抵償之│
│  │        │        │        │訴書誤為│        │；行動電話部分，如全│
│  │        │        │        │販賣MDMA│        │部或一部不能沒收時，│
│  │        │        │        │一顆，50│        │追徵其價額或以其財產│
│  │        │        │        │0 元；愷│        │抵償之。            │
│  │        │        │        │他命1 包│        │                    │
│  │        │        │        │，500元 │        │                    │
│  │        │        │        │）      │        │                    │
├─┼────┼────┼────┼────┼────┼──────────┤
│六│同上    │97年12月│臺北縣土│以每包1 │販賣第二│處有期徒刑柒年貳月，│
│之│        │4 日22時│城市或板│公克500 │級毒品罪│扣案小型分裝袋貳佰陸│
│6 │        │15分後某│橋市某處│元價格，│        │拾壹只、大型分裝袋壹│
│  │        │時      │        │販賣第三│        │佰貳拾玖只、電子磅秤│
│  │        │        │        │級毒品愷│        │貳個、愷他命分裝杓貳│
│  │        │        │        │他命4 包│        │支、愷他命分裝板貳塊│
│  │        │        │        │；以500 │        │，未扣案之門號093878│
│  │        │        │        │元販賣第│        │0515號行動電話壹支（│
│  │        │        │        │二級毒品│        │含SIM 卡）及犯罪所得│
│  │        │        │        │MDMA2 顆│        │共新臺幣參仟元均沒收│
│  │        │        │        │，犯罪所│        │之。其中犯罪所得部分│
│  │        │        │        │得共3,00│        │，如全部或一部不能沒│
│  │        │        │        │0 元（起│        │收時，以其財產抵償之│
│  │        │        │        │訴書誤為│        │；行動電話部分，如全│
│  │        │        │        │販賣MDMA│        │部或一部不能沒收時，│
│  │        │        │        │一顆，50│        │追徵其價額或以其財產│
│  │        │        │        │0元；愷 │        │抵償之。            │
│  │        │        │        │他命1 包│        │                    │
│  │        │        │        │，500 元│        │                    │
│  │        │        │        │）      │        │                    │
├─┼────┼────┼────┼────┼────┼──────────┤
│六│同上    │97年12月│由甲○○│以每包1 │販賣第二│處有期徒刑柒年貳月，│
│之│        │6 日13時│將毒品丟│公克500 │級毒品罪│扣案小型分裝袋貳佰陸│
│7 │        │12分後某│入郭高聰│元價格，│        │拾壹只、大型分裝袋壹│
│  │        │時      │、鄭如純│販賣第三│        │佰貳拾玖只、電子磅秤│
│  │        │        │同居之臺│級毒品愷│        │貳個、愷他命分裝杓貳│
│  │        │        │北縣土城│他命4 包│        │支、愷他命分裝板貳塊│
│  │        │        │市○○路│；以500 │        │，未扣案之門號093878│
│  │        │        │108 巷2 │元販賣第│        │0515號行動電話壹支（│
│  │        │        │弄5 號處│二級毒品│        │含SIM 卡）及犯罪所得│
│  │        │        │所窗內  │MDMA2 顆│        │共新臺幣參仟元均沒收│
│  │        │        │        │，犯罪所│        │之。其中犯罪所得部分│
│  │        │        │        │得共3,00│        │，如全部或一部不能沒│
│  │        │        │        │0 元（起│        │收時，以其財產抵償之│
│  │        │        │        │訴書誤為│        │；行動電話部分，如全│
│  │        │        │        │販賣MDMA│        │部或一部不能沒收時，│
│  │        │        │        │一顆，50│        │追徵其價額或以其財產│
│  │        │        │        │0元；愷 │        │抵償之。            │
│  │        │        │        │他命1 包│        │                    │
│  │        │        │        │，500 元│        │                    │
│  │        │        │        │）      │        │                    │
├─┼────┼────┼────┼────┼────┼──────────┤
│六│同上    │97年12月│臺北縣三│以每包1 │販賣第二│處有期徒刑柒年貳月，│
│之│        │11日15時│重市重陽│公克500 │級毒品  │扣案第二級毒品MDMA  │
│8 │        │6 分後某│路路邊  │元價格，│        │共拾壹顆（驗餘總淨重│
│  │        │時      │        │販賣第三│        │貳點捌柒玖公克）均沒│
│  │        │        │        │級毒品愷│        │收銷燬之；扣案第三級│
│  │        │        │        │他命5 包│        │毒品愷他命（驗餘淨重│
│  │        │        │        │；以500 │        │零點參肆捌伍公克）併│
│  │        │        │        │元販賣第│        │同難以析離之分裝袋壹│
│  │        │        │        │二級毒品│        │只、小型分裝袋貳佰陸│
│  │        │        │        │MDMA3 顆│        │拾壹只、大型分裝袋壹│
│  │        │        │        │，犯罪所│        │佰貳拾玖只、電子磅秤│
│  │        │        │        │得共4,00│        │貳個、愷他命分裝杓貳│
│  │        │        │        │0 元（起│        │支、愷他命分裝板貳塊│
│  │        │        │        │訴書誤為│        │，未扣案之門號093878│
│  │        │        │        │販賣MDMA│        │0515號行動電話壹支（│
│  │        │        │        │一顆，50│        │含SIM 卡）及犯罪所得│
│  │        │        │        │0 元；愷│        │共新臺幣肆仟元均沒收│
│  │        │        │        │他命1 包│        │之。其中犯罪所得部分│
│  │        │        │        │，500 元│        │，如全部或一部不能沒│
│  │        │        │        │）      │        │收時，以其財產抵償之│
│  │        │        │        │        │        │；行動電話部分，如全│
│  │        │        │        │        │        │部或一部不能沒收時，│
│  │        │        │        │        │        │追徵其價額或以其財產│
│  │        │        │        │        │        │抵償之。            │
├─┼────┼────┼────┼────┼────┼──────────┤
│七│古祥乙（│97年12月│台北縣板│以每包1 │販賣第三│處有期徒刑伍年壹月，│
│之│使用0916│6 日20時│橋市大觀│公克500 │級毒品罪│扣案小型分裝袋貳佰陸│
│1 │662669號│26分許  │路1 段統│元價格，│        │拾壹只、大型分裝袋壹│
│  │行動電話│        │一超商前│販賣第三│        │佰貳拾玖只、電子磅秤│
│  │與甲○○│        │        │級毒品愷│        │貳個、愷他命分裝杓貳│
│  │持用之09│        │        │他命2 包│        │支、愷他命分裝板貳塊│
│  │00000000│        │        │，犯罪所│        │，未扣案之門號093878│
│  │號行動電│        │        │得1000元│        │0515號行動電話壹支（│
│  │話聯絡接│        │        │（起訴書│        │含SIM 卡）及犯罪所得│
│  │洽購毒事│        │        │誤為販賣│        │新臺幣壹仟元均沒收之│
│  │宜）    │        │        │1包 ，  │        │。其中犯罪所得部分，│
│  │        │        │        │500 元）│        │如全部或一部不能沒收│
│  │        │        │        │        │        │時，以其財產抵償之；│
│  │        │        │        │        │        │行動電話部分，如全部│
│  │        │        │        │        │        │或一部不能沒收時，追│
│  │        │        │        │        │        │徵其價額或以其財產抵│
│  │        │        │        │        │        │償之。              │
├─┼────┼────┼────┼────┼────┼──────────┤
│七│同上    │97年12月│同上    │同上（起│販賣第三│處有期徒刑伍年壹月，│
│之│        │15日11時│        │訴書誤為│級毒品罪│扣案小型分裝袋貳佰陸│
│2 │        │46分後某│        │販賣1 包│        │拾壹只、大型分裝袋壹│
│  │        │時      │        │，500 元│        │佰貳拾玖只、電子磅秤│
│  │        │        │        │）      │        │貳個、愷他命分裝杓貳│
│  │        │        │        │        │        │支、愷他命分裝板貳塊│
│  │        │        │        │        │        │，未扣案之門號093878│
│  │        │        │        │        │        │0515號行動電話壹支（│
│  │        │        │        │        │        │含SIM 卡）及犯罪所得│
│  │        │        │        │        │        │新臺幣壹仟元均沒收之│
│  │        │        │        │        │        │。其中犯罪所得部分，│
│  │        │        │        │        │        │如全部或一部不能沒收│
│  │        │        │        │        │        │時，以其財產抵償之；│
│  │        │        │        │        │        │行動電話部分，如全部│
│  │        │        │        │        │        │或一部不能沒收時，追│
│  │        │        │        │        │        │徵其價額或以其財產抵│
│  │        │        │        │        │        │償之。              │
├─┼────┼────┼────┼────┼────┼──────────┤
│八│蘇民哲（│96年12月│台北縣三│以每包1 │販賣第二│處有期徒刑柒年貳月，│
│  │使用0988│10日9 時│重市自強│公克500 │級毒品罪│扣案小型分裝袋貳佰陸│
│  │072295號│35分許  │路90巷口│元價格，│        │拾壹只、大型分裝袋壹│
│  │行動電話│        │（起訴書│販賣第三│        │佰貳拾玖只、電子磅秤│
│  │與甲○○│        │誤為三重│級毒品愷│        │貳個、愷他命分裝杓貳│
│  │持用之09│        │市○○路│他命1包 │        │支、愷他命分裝板貳塊│
│  │00000000│        │與忠孝路│；以500 │        │，未扣案之門號093878│
│  │號行動電│        │口）    │元販賣第│        │0515號行動電話壹支（│
│  │話聯絡接│        │        │二級毒品│        │含SIM 卡）及犯罪所得│
│  │洽購毒事│        │        │MDMA一顆│        │共新臺幣壹仟元均沒收│
│  │宜）    │        │        │，犯罪所│        │之。其中犯罪所得部分│
│  │        │        │        │得共1,00│        │，如全部或一部不能沒│
│  │        │        │        │0 元    │        │收時，以其財產抵償之│
│  │        │        │        │        │        │；行動電話部分，如全│
│  │        │        │        │        │        │部或一部不能沒收時，│
│  │        │        │        │        │        │追徵其價額或以其財產│
│  │        │        │        │        │        │抵償之。            │
├─┼────┼────┼────┼────┼────┼──────────┤
│九│何紹豪（│97年12月│台北市饒│以每包1 │販賣第二│處有期徒刑柒年貳月，│
│  │使用0989│9 日21時│河街夜市│公克500 │級毒品罪│扣案小型分裝袋貳佰陸│
│  │775477【│許      │附近海霸│元價格，│        │拾壹只、大型分裝袋壹│
│  │起訴書誤│        │王餐廳旁│販賣第三│        │佰貳拾玖只、電子磅秤│
│  │為090989│        │小公園內│級毒品愷│        │貳個、愷他命分裝杓貳│
│  │779447】│        │        │他命1包 │        │支、愷他命分裝板貳塊│
│  │號行動電│        │        │；以500 │        │，未扣案之門號093878│
│  │話與王俊│        │        │元販賣第│        │0515號行動電話壹支（│
│  │貴持用之│        │        │二級毒品│        │含SIM 卡）及犯罪所得│
│  │00000000│        │        │MDMA一顆│        │共新臺幣壹仟元均沒收│
│  │15號行動│        │        │，犯罪所│        │之。其中犯罪所得部分│
│  │電話聯絡│        │        │得共1,00│        │，如全部或一部不能沒│
│  │接洽購毒│        │        │0 元    │        │收時，以其財產抵償之│
│  │事宜）  │        │        │        │        │；行動電話部分，如全│
│  │        │        │        │        │        │部或一部不能沒收時，│
│  │        │        │        │        │        │追徵其價額或以其財產│
│  │        │        │        │        │        │抵償之。            │
├─┴────┼────┴────┴────┴────┴──────────┤
│犯罪所得合計│共4 萬500 元（其中販賣第二級毒品所得8,500 元；販賣第三級毒品│
│            │所得3 萬2,000 元）                                          │
└──────┴──────────────────────────────┘


司法院資訊處製作；財團法人民間司法改革基金會備份。
